【裁判字號】    90,易,1010
【裁判日期】    900424
【裁判案由】    傷害
【裁判全文】
臺灣高雄地方法院刑事判決               九十年度易字第一０一０號
    被    告  甲○○
右列被告因傷害案件，經檢察官提起公訴（九十年度偵字第五一九號），本院判決如
左：
    主  文
甲○○傷害人之身體，處拘役伍拾日，如易科罰金，以參佰元折算壹日。
    事  實
一、甲○○於民國八十九年十一月二十二日下午二時許（起訴書誤繕為十五時二十分
    許），在高雄市○○區○○里○○路二十巷六號其住處，因不滿丙○○向其催討
    欠款利息，竟基於傷害之犯意，憤而先出手推倒丙○○，致丙○○受有左遠端撓
    骨骨折，復摑打丙○○耳光，致丙○○受有右臉頰挫傷等傷害。
二、案經丙○○訴由高雄市政府警察局苓雅分局移送台灣高雄地方法院檢察署檢察官
    偵查起訴。
    理  由
一、訊據被告甲○○固坦承告訴人丙○○於右開時、地至其住處催討欠款利息，被告
    無力給付之事實，惟矢口否認有何傷害告訴人之犯行，辯稱：被告與告訴人之夫
    為結拜兄弟，被告向告訴人借款新台幣（下同）四十萬元，以往依約定按月給付
    利息一萬元，已達六十萬元，近來被告經商失敗，無力繳納利息，告訴人多次以
    電話騷擾催討，並惡言辱罵，告訴人於八十九年十一月二十二日下午二時許又至
    被告住處催討利息，一進門即大聲嚷叫，被告請告訴人小聲談話，不要吵到鄰居
    ，並請告訴人坐下，詎告訴人大聲喊叫「欠錢還怕人知道」等語，自己一直往後
    退，因告訴人本有手腳舊疾，腳步不穩而不慎摔在地致左手受傷後，竟又自己摑
    打耳光，揚言要死給被告看，被告並未傷害告訴人，事後被告前往醫院探視告訴
    人均遭拒絕，被告欲與告訴人和解，告訴人竟要求被告簽發面額九十萬元之本票
    ，並要脅若被告不同意簽發，將提出傷害告訴，告訴人其心可殊等語。經查：
（一）告訴人於警、偵訊及本院審理中分別指訴：我到被告家催討利息，他說這個月
      無法繳納，我就哭，他用力推我倒地，又以拳頭打我臉頰等語，核與被告前開
      陳述告訴人至其住處催討欠款利息未果等情相符，則告訴人至被告住處催討欠
      款利息，因被告表示無法給付，告訴人乃與被告發生口角之事實，應可認定。
      再參以告訴人受有左遠端撓骨骨折、右臉頰挫傷等傷害，於八十九年十一月二
      十二日入院，翌日接受閉鎖性復位手術，以治療撓骨骨折等情，此有國軍高雄
      總醫院附設民眾診療服務處診斷證明書一紙附卷可參，如係告訴人於爭執時，
      因退後重心不穩自己摔在地，則告訴人所受之傷情，理應為腰、臀部等下半身
      等處傷害為是，然觀察告訴人所受之傷害係左遠端撓骨骨折，顯係身體右側遭
      重力推擠後，身體重心不穩而朝左側摔落地面所造成，殊無可能係告訴人自己
      退後跌落地面所致，再參酌告訴人與被告於案發當時因金錢生有爭執，則被告
      於爭執中將被告推倒在地，亦與常情相符。再者，告訴人既已遭被告推倒而受
      有左遠端撓骨骨折之傷害，勢必因傷而疼痛不已，衡諸常情，一般人於受有上
      開傷害後，應以自己右手托住受有骨折傷害之左手為是，豈有再以自己右手摑
      打右臉頰之可能？據上各情，足證告訴人與被告因金錢細故發生口角後，被告
      確基於傷害之犯意，先出手推倒告訴人，致告訴人受有左遠端撓骨骨折，復摑
      打告訴人右臉頰，致告訴人受有右臉頰挫傷等傷害之犯行，至堪認定，被告上
      開辯解，顯係事後卸責之詞，不足採信。
（二）至被告辯稱：我並未毆打告訴人，友人郭鍾秀英在現場目賭等語，另告訴人則
      指陳：郭鍾秀英係被告多年女友，案發時不在現場，被告之妻乙○○○則在場
      親見，但任由被告毆打我而未出面阻止等語。惟據證人乙○○○證述：當時我
      不在場等語（本院九十年三月二十九日審判筆錄），另證人郭鍾秀英則結證：
      我並非被告之女友，案發當時我適巧站在被告家門外，看見告訴人在屋內大聲
      小叫，被告要求告訴人小聲些，並要告訴人坐下來，是告訴人自己倒退摔倒，
      又用力打自己等語（同上本院筆錄）。故而依證人乙○○○上開證詞尚無法為
      有利被告之認定，而證人郭鍾秀英上開證述之情節固與被告之陳述相符，然被
      告之陳述與事實不符，不可採信，已如前述，則證人郭鍾秀英附和被告之證詞
      ，亦無從為有利被告之認定。
二、核被告甲○○所為，係犯刑法第二百七十七條第一項傷害罪。爰審酌被告無力清
    償告訴人欠款利息，於告訴人催討之際，憤而毆傷告訴人，致告訴人所受傷情非
    輕，復於犯後飾詞否認，尚無悔意等一切情狀，量處如主文所示之刑，及諭知易
    科罰金之折算標準。再按修正前刑法第四十一條易科罰金之折算標準，業經總統
    於九十年一月十日公布為現行刑法第四十一條第一項，並於同年月十二日生效，
    依刑法第二條第一項前段從新從輕原則，應依修正後刑法第四十一條第一項前段
    之規定對於被告最為有利。
三、據上論斷，應依刑事訴訟法第二百九十九條第一項前段、刑法第二條第一項前段
    、第二百七十七條第一項、第四十一條第一項前段、罰金罰鍰提高標準條例第一
    條前段、第二條，判決如主文。
本案經檢察官陳茂森到庭執行職務。
中      華      民      國      九十      年      四      月    二十四  日
                                      臺灣高雄地方法院刑事第四庭
                                          法  官  張  桂  美
右正本證明與原本無異。
如不服本判決，應於判決送達後十日內，向本院提出上訴狀。
                                          書記官  吳  金  霞
中      華      民      國      九十      年      四      月    二十五  日


司法院資訊處製作；財團法人民間司法改革基金會備份。
